【裁判字號】    90,上易,1270
【裁判日期】    900911
【裁判案由】    傷害
【裁判全文】
臺灣高等法院臺南分院刑事判決            九十年度上易字第一二七號  Ａ
      上  訴  人
      即  被  告  乙  ○  ○
右上訴人因傷害案件，不服臺灣嘉義地方法院九十年度易字第一三八號中華民國九十
年四月二十日第一審判決（起訴案號：臺灣嘉義地方法院檢察署九十年度偵字第三二
九號），提起上訴，本院判決如左：
      主      文
上訴駁回。
      事      實
一、乙○○與李玉嘉、甲○○○均為鄰居，平日即有嫌隙，乙○○於民國（下同）八
    十九年十二月二十四日十五時許，行經嘉義縣民雄鄉北斗村四四六之一號前，因
    甲○○○上前質問為何經常罵其為「番仔」（按甲○○○為原住民），而與甲○
    ○○發生激烈爭吵，竟持行動電話敲打甲○○○臉部，致其臉部（約左眼角部位
    ）皮下瘀血長二公分寬二公分，嗣一旁之李玉嘉（同案已判決有罪確定）見其母
    甲○○○遭毆打，竟持鐵鋸（已滅失）砍向乙○○左手，造成乙○○左手挫傷。
    為警據報查獲，並扣得乙○○所有之行動電話一支。
二、案經甲○○○、乙○○分別訴由嘉義縣警察局民雄分局移送檢察官偵查起訴。
      理      由
一、上訴人即被告乙○○矢口否認有何傷害犯行，並辯稱：我左手持汽車音響欲至汽
    車保養廠而途經該處，同案被告李玉嘉及被害人甲○○○便將其圍住，且李玉嘉
    手持鐵鋸砍我左手，我右手自口袋取出行動電話欲報警，甲○○○就將我的行動
    電話丟至屋頂，可能係因我為抵抗李玉嘉之砍打而以手持汽車音響揮擋時而誤傷
    甲○○○等語。經查：右揭被告乙○○持行動電話毆打甲○○○之事實，業據告
    訴人甲○○○於警訊、原審偵審中指訴綦詳，復有在場證人即同案被告李玉嘉證
    述乙○○以行動電話毆打甲○○○等語，及受理報案並到現場處理之警員李建鴻
    於原審到庭結證稱：當時見甲○○○之左眼角有紅腫、瘀青等語，並指稱：係遭
    乙○○以行動電話毆傷等語可資參照（以上見原審卷第四十三頁），此外，復有
    診斷證明書乙紙在卷可考（見警卷第九頁），酌以被害人甲○○○受有臉部（約
    左眼角部位）、皮下瘀血長二公分寬二公分等傷害，核與扣案行動電話（附有皮
    套）為一長條、橢圓型、無菱角之鈍器所可能造成之傷害相符。再查，案發當時
    被告乙○○所持之汽車音響為一長方形、立體、尖銳有菱角之鐵製品，此有扣案
    照片附卷可稽（見原審卷第二十四頁），設若被告乙○○所辯「係因其為抵抗李
    玉嘉之砍打而以手持汽車音響揮擋時而誤傷甲○○○」等語為真，則甲○○○所
    受之傷應係遭利器刮傷，應有撕裂傷或出血等傷害，而非僅皮下瘀血，足見被告
    乙○○所辯與事實未符，顯不可採，其事證明確，犯行堪予認定。
二、核被告乙○○所為，係犯刑法第二百七十七條第一項之傷害罪。原審認被告之罪
    證明確，因予適用刑法第二百七十七條第一項、第四十一條第一項前段、第三十
    八條第一項第二款，罰金罰鍰提高標準條例第一條前段、第二條等規定，並審酌
    被告同被害人具有親屬關係，因細故毆打被害人成傷，傷勢之程度、輕重、雙方
    迄未達成民事和解，及犯後態度等一切情狀，量處有期徒刑三月，並諭知易科罰
    金以三百元折算一日之標準。又扣案之行動電話為被告乙○○所有，業據其坦承
    在卷，且作為傷害被害人甲○○○之工具，係供犯罪所用之物，依刑法第三十八
    條第一項第二款之規定併予宣告沒收。本院原判決認事用法及量刑，俱無不當。
    被告上訴否認犯罪而指摘原判決有不當之處，為無理由，應予駁回。
據上論斷，應依刑事訴訟法第三百六十八條，判決如主文。
本案經檢察官邱克斌到庭執行職務。
中    華    民    國      九十      年      九      月        十一      日
                                  臺灣高等法院臺南分院刑事第一庭
                                      審判長法官  鄭    文    肅
                                            法官  黃    三    哲
                                            法官  王    浦    傑
右正本證明與原本無異。
不得上訴。
                                      法院書記官  蔡    振    豐
中    華    民    國      九十      年      九      月        十三      日
附錄：本判決論罪科刑法條
中華民國刑法第二百七十七條第一項
 (普通傷害罪)
傷害人之身體或健康者，處三年以下有期徒刑、拘役或一千元以下罰金。


司法院資訊處製作；財團法人民間司法改革基金會備份。
